臺灣彰化地方法院刑事判決　　　　　　 100年度易字第1241號
公　訴　人　臺灣彰化地方法院檢察署檢察官
被　　　告　康添証
上列被告因詐欺案件，經檢察官提起公訴（100 年度偵字第9350
號），被告於本院準備程序中就被訴之事實為有罪之陳述，經本
院合議庭裁定由受命法官獨任進行簡式審判程序審理，判決如下
：
    主    文
康添証犯如附表一所示之罪，各處如附表一所示之刑。應執行有
期徒刑壹年伍月，扣案如附表二編號一所示之物沒收。
    犯罪事實
一、康添証與真實姓名年籍不詳綽號「小羅」之成年男子所組成
    之詐騙集團等人，共同基於意圖為自己不法所有之犯意聯絡
    ，由「小羅」所屬之詐欺集團成員負責取得人頭帳戶之金融
    卡、密碼，並以佯稱電視購物人員、銀行客服人員之方式詐
    騙被害人，而康添証則負責依「小羅」之指示前往便利商店
    領取人頭帳戶之金融卡、存簿封面影本後，再依「小羅」以
    電話或簡訊告知之金融卡密碼，依「小羅」指示前往臺中市
    等地之便利商店操作自動櫃員機領取詐得之款項，所領取之
    款項由康添証扣除應得報酬後，再以匯款或無摺存款方式存
    入「小羅」指定之帳戶。康添証與「小羅」等人謀議既定，
    即由「小羅」及所屬該詐騙集團成年成員，先後撥打電話予
    附表一所示之人，向其等詐稱因網路購物遭設定為分期付款
    ，需依指示操作自動櫃員機解除設定云云，致使如附表一所
    示之鄔文靜等4 人先後陷於錯誤，而依指示操作自動櫃員機
    將自己之金融帳戶內之存款以轉帳方式匯入「小羅」所屬詐
    欺集團成員指定之附表一所示之人頭帳戶內。而康添証則以
    其所有如附表二編號一所示之行動電話與「小羅」聯繫，並
    負責依「小羅」指示前往全家便利超商領取「大嘴鳥物流公
    司」以宅配方式寄來之裝有人頭帳戶金融卡、存簿封面影本
    之包裹，並由「小羅」以電話或簡訊方式告知康添証金融卡
    之密碼，指示康添証持附表一所示之人頭帳戶金融卡，前往
    臺中市各地之統一便利超商、全家便利超商所設之自動櫃員
    機提領款項，每領取1 筆匯款，康添証可分得百分之3 作為
    報酬，由康添証自行扣掉應得之報酬後，依「小羅」電話簡
    訊指示，至臺中市各金融機構匯款至指定帳戶、以無摺存款
    之方式存入「小羅」所指定之帳戶內或以黑貓快遞之方式寄
    送現金至「小羅」所指定之快遞站。嗣經警於100 年8 月15
    日上午11時30分許，持臺灣彰化地方法院檢察署檢察官所開
    立之拘票，前往臺中市○○○路○ 段1 號前拘提康添証到案
    ，並扣得如附表二所示之物，始悉上情。
二、案經徐竹伊訴由花蓮縣警察局花蓮分局、鍾毓螢訴由臺南市
    政府警察局善化分局轉彰化縣警察局暨彰化縣警察局移送臺
    灣彰化地方法院檢察署檢察官偵查起訴。
    理    由
一、程序部分：
  (一)本案被告康添証之犯罪地、住所地，雖均不屬本院管轄區域
    ，但被告因他案自100 年8 月15日起羈押於法務部矯正署臺
    灣彰化看守所迄今，有臺灣高等法院被告前案紀錄表1 份在
    卷可佐，而本案公訴人係於100 年11月14日起訴繫屬於本院
    ，有臺灣彰化地方法院檢察署100 年11月14日彰檢文信100
    偵9350字第49732 號函上所蓋之本院日期戳章可參，因公訴
    人起訴時，被告之所在地在本院管轄區域內，是本院對於本
    案有管轄權。
  (二)本案被告康添証所涉為死刑、無期徒刑、最輕本刑為3 年以
    上有期徒刑或高等法院管轄第一審案件以外之罪，並於本院
    行準備程序時就被訴事實為有罪之陳述，本院合議庭依刑事
    訴訟法第273 條之1 第1 項規定，裁定改由受命法官獨任行
    簡式審判程序，先予敘明。
二、訊據被告康添証對上開犯罪事實均坦承不諱，核與證人即被
    害人鄔文靜、賴宜屏、證人即告訴人徐竹伊、鍾毓螢於警詢
    時證述之主要情節相符（鄔文靜部分見警卷第14頁至第16、
    徐竹伊部分見警卷第21頁至第23頁、鍾毓螢部分見警卷第28
    頁至第29頁、賴宜屏部分見警卷第36頁至第37頁），並有被
    害人鄔文靜、告訴人鍾毓螢提出之自動櫃員機交易明細單（
    警卷第17頁、第32頁）、告訴人徐竹伊、被害人賴宜屏提出
    之中華郵政股份有限公司郵政存簿儲金簿交易明細影本（警
    卷第24頁至第25頁）、玉山銀行存摺交易明細影本（警卷第
    39頁）、京城商業銀行西港分行100 年12月1 日100 京城西
    港分字第285 號函檢附之周俊成帳號000000000000號帳戶開
    戶基本資料及交易明細（本院卷第30頁至第32頁）、中華郵
    政股份有限公司屏東郵局檢附之宋啟文帳號00000000000000
    號帳戶之開戶基本資料、交易明細（本院卷33頁至第35頁）
    、雅虎奇摩拍賣網頁列印資料、超商監視器翻拍畫面20張（
    見警卷第13頁、偵查卷第29至31頁）等附卷可稽，復有如附
    表二編號一所示之物扣案可佐，足徵被告之自白與事實相符
    ，本案事證明確，被告犯行堪予認定，應予依法論科。
三、按電話詐騙取財此一新近社會犯罪型態，自收購人頭帳戶、
    撥打電話實施詐騙，指定被害人匯款帳戶、自人頭帳戶提領
    款項、取贓分贓等階段，乃係需由多人縝密分工方能完成之
    集團性犯罪，被告領取快遞寄送之人頭帳戶金融卡及存摺影
    本，繼而協助詐欺集團提款即俗稱「車手」，乃係分擔而參
    與詐欺取財犯罪構成要件之行為，是核被告如附表一各次犯
    行所為，均係犯刑法第339 條第1 項之詐欺取財罪。被告與
    真實姓名年籍不詳綽號「小羅」之成年人及所屬詐騙集團成
    員，就前開犯行，有犯意之聯絡及行為之分擔，均為共同正
    犯。又被告、「小羅」及所屬詐騙集團成員所為如附表一所
    示之4 次犯行，犯意各別，行為互殊，應予分論併罰。爰審
    酌被告正值青壯，卻不思以合法之途徑獲取金錢，而參與詐
    欺取財犯行，所為擾亂金融交易往來秩序，危害社會正常交
    易安全，致使被害人求償無門，所生危害重大，並參酌被害
    人所受之損害及被告犯罪動機、目的、手段、參與犯罪所涉
    程度輕重及犯後態度等一切情狀，分別量處如主文所示之刑
    ，暨定其應執行之刑，以資儆懲。
四、扣案如附表二編號一之行動電話1 支，為被告所有並持供與
    「小羅」為本案詐欺犯行聯繫所用乙節，業據被告於本院審
    理時供承明確，爰依刑法第38條第1 項第2 款規定宣告沒收
    。至扣案如附表二編號二、五之金融卡2 張，均非供被告為
    本案詐欺犯行所用，爰不於本案宣告沒收；另扣案如附表二
    編號三、四所示之現金，係被告與該詐欺集團詐騙被害人所
    得財物，業據被告於本院審理時供述明確，自應發還被害人
    ，爰均不宣告沒收；又扣案如附表二編號六至八所示之物，
    被告否認係供本案犯罪所用之物，亦本院復查無證據足認係
    供本案犯罪所用，爰均不為沒收之宣告，附此敘明。
據上論斷，應依刑事訴訟法第273條之1第1項、第299條第1 項前
段，刑法第28條、第339 條第1 項、第51條第5 款、第38條第1
項第2 款，刑法施行法第1 條之1，判決如主文。
本案經檢察官何玉鳳到庭執行職務。
中    華    民    國   100    年    12    月    21    日
                  刑事第八庭    法  官  江彥儀
以上正本證明與原本無異。
如不服本判決應於收受判決後10日內向本院提出上訴書狀，並應
敘述具體理由；其未敘述上訴理由者，應於上訴期間屆滿後20日
內向本院補提理由書（均須按他造當事人之人數附繕本）「切勿
逕送上級法院」。
告訴人或被害人對於判決如有不服具備理由請求檢察官上訴者，
其上訴期間之計算係以檢察官收受判決正本之日期為準。
中    華    民    國   100    年    12    月    21    日
                                書記官  黃明慧
附錄論罪科刑法條:
刑法第339條
意圖為自己或第三人不法之所有，以詐術使人將本人或第三人之
物交付者，處 5 年以下有期徒刑、拘役或科或併科 1 千元以下
罰金。
以前項方法得財產上不法之利益或使第三人得之者，亦同。
前二項之未遂犯罰之。
附表一：
┌─┬───┬────────────────────┬────────────┐
│編│被害人│          犯罪手法                      │主    文                │
│號│      │                                        │                        │
├─┼───┼────────────────────┼────────────┤
│1 │鄔文靜│於100 年8 月10日18時許，撥打電話予鄔文靜│康添証共同犯詐欺取財罪，│
│  │      │，先後向其詐稱為雅虎奇摩拍賣網站之賣家及│處有期徒刑柒月。扣案如附│
│  │      │玉山商業銀行之服務人員，佯稱鄔文靜因網路│表二編號一所示之物沒收。│
│  │      │購物所購買之物品因工作人員疏失，變成約定│                        │
│  │      │分期付款，需按指示操作自動櫃員機取消云云│                        │
│  │      │，致使鄔文靜因而陷於錯誤，遂於同日19時1 │                        │
│  │      │分許至臺北火車站內依指示操作自動櫃員機，│                        │
│  │      │而將2 萬9989元之款項匯至之該集團以不詳管│                        │
│  │      │道取得之周俊成帳戶（京城商業銀行西港分行│                        │
│  │      │、戶名周俊成、帳號054000000000000 號帳戶│                        │
│  │      │）                                      │                        │
├─┼───┼────────────────────┼────────────┤
│2 │徐竹伊│於100年8月10日17時55分前某時，撥打電話予│康添証共同犯詐欺取財罪，│
│  │      │徐竹伊，向其詐稱為雅虎奇摩拍賣網站之賣家│處有期徒刑柒月。扣案如附│
│  │      │，佯稱徐竹伊因網路購物所購買之物品因工作│表二編號一所示之物沒收。│
│  │      │人員疏失，變成約定分期付款，需按指示操作│                        │
│  │      │自動櫃員機取消云云，致使徐竹伊因而陷於錯│                        │
│  │      │誤，遂於同日17時55分許至花蓮縣花蓮市中正│                        │
│  │      │路依指示操作自動櫃員機，而將2 萬9988元之│                        │
│  │      │款項匯至該詐騙集團以不詳管道取得之周俊成│                        │
│  │      │上開京城商業銀行西港分行帳戶。          │                        │
│  │      │                                        │                        │
├─┼───┼────────────────────┼────────────┤
│ 3│鍾毓螢│於100 年8 月10日18時35分許，撥打電話予鍾│康添証共同犯詐欺取財罪，│
│  │      │毓螢，先後向其詐稱為JJS 網站人員及郵局人│處有期徒刑柒月。扣案如附│
│  │      │員，佯稱鍾毓螢因網路購物所購買之物品因工│表二編號一所示之物沒收。│
│  │      │作人員疏失，變成約定分期付款，需按指示操│                        │
│  │      │作自動櫃員機取消云云，致使鍾毓螢因而陷於│                        │
│  │      │錯誤，遂於同日19時8 分28秒許至奇美電子七│                        │
│  │      │廠內依指示操作自動櫃員機，而將2 萬9999元│                        │
│  │      │款項匯至該集團以不詳管道取得之周俊成上開│                        │
│  │      │京城商業銀行西港分行帳戶。              │                        │
│  │      │                                        │                        │
├─┼───┼────────────────────┼────────────┤
│ 4│賴宜屏│於100 年8 月10日17時許，撥打電話予賴宜屏│康添証共同犯詐欺取財罪，│
│  │      │，先後向其詐稱為JJS 拍賣網站人員及玉山銀│處有期徒刑伍月。扣案如附│
│  │      │行人員，佯稱賴宜屏因網路購物所購買之物品│表二編號一所示之物沒收。│
│  │      │因工作人員疏失，變成約定分期付款，需按指│                        │
│  │      │示操作自動櫃員機取消云云，致使賴宜屏因而│                        │
│  │      │陷於錯誤，遂於同日18時8 分許依指示操作自│                        │
│  │      │動櫃員機，而將1 萬2112元款項匯至該集團以│                        │
│  │      │不詳管道取得之人頭帳戶（中華郵政股份有限│                        │
│  │      │公司內埔郵局、戶名宋啟文、帳號0000000000│                        │
│  │      │64445號帳戶）。                         │                        │
│  │      │                                        │                        │
└─┴───┴────────────────────┴────────────┘
附表二：
┌──┬────────────────────────┐
│編號│ 物品名稱                                       │
├──┼────────────────────────┤
│一  │行動電話壹支（含門號0000000000號SIM 卡│
│    │壹張）                                          │
├──┼────────────────────────┤
│二  │新光銀行金融卡（卡號：0000000000000000號）      │
├──┼────────────────────────┤
│三  │現金壹萬壹仟元                                  │
├──┼────────────────────────┤
│四  │信封袋壹個（內裝有現金壹萬肆仟元）              │
├──┼────────────────────────┤
│五  │郵政金融卡（卡號0000000000000000號）            │
├──┼────────────────────────┤
│六  │亞太電話儲值卡存根拾張                          │
├──┼────────────────────────┤
│七  │行動電話貳支                                    │
└──┴────────────────────────┘